【裁判字號】    94,上易,876
【裁判日期】    950227
【裁判案由】    竊盜
【裁判全文】
臺灣高等法院高雄分院刑事判決         94年度上易字第876號
上  訴  人  臺灣高雄地方法院檢察署檢察官
被      告  丁○○
                    （另案於於臺灣高雄監獄執行中）
上列上訴人因被告竊盜案件，不服臺灣高雄地方法院94年度易字
第1742號中華民國94年10月27日第一審判決（起訴案號：臺灣高
雄地方法院檢察署94年度偵字第19987 號，併案案號：同署94年
度偵字第21817 號），提起上訴（併案案號：94年度偵字第2527
0 號），嗣本院訊問被告後，因被告自白犯罪，經詢問檢察官、
被告意見後，乃裁定改行簡式審判程序，茲判決如下：
    主  文
原判決撤銷。
丁○○連續攜帶兇器竊盜，累犯，處有期徒刑壹年。
    事  實
一、丁○○前於民國90年間因竊盜案件，經原審判處有期徒刑10
    月、6 月確定，2 罪接續執行後，於92年3 月21日縮刑期滿
    執行完畢。詎仍不知悔改，竟意圖為自己不法之所有，基於
    竊盜之概括犯意，連續於：(一)94年3 月21日上午9 時許，騎
    乘車牌號碼ＵＰＸ─796 號輕機車，攜帶向某不知情之友人
    所借得，具有殺傷力足資為兇器使用之老虎鉗1 支（未扣案
    ），至高雄縣鳳山市○○路84號鳳翔公園內，以老虎鉗剪斷
    公園內之電源電纜線共120 公尺（價值約1 萬餘元），得手
    後出售給草衙某舊貨商。(二)94年9 月1 日上午10時許，復承
    上開竊盜犯意，與劉三泰（業經原審為不受理判決）基於共
    同之犯意聯絡，一同至高雄市○鎮區鎮○路232 號斜對面之
    原由丙○○所經營、現已停業之茂發木業公司，經由該處已
    遭不詳之人破壞之圍牆缺口進入該公司所搭建之無人居住鐵
    皮棚架內（侵入他人土地，未據告訴），乘人不知之際，由
    丁○○持放置於該棚架內地上對於人之生命、身體、安全具
    有危險性，客觀上可供兇器使用之鋼製拔釘器，破壞該處地
    上之高壓變壓器，劉三泰則在一旁徒手從變壓器內取出電線
    銅條，欲共同竊取丙○○所有之該變壓器內之電線銅條後，
    變賣現金朋分花用，嗣於2 人尚擷取銅條之際，即為據報前
    來之員警當場發現而未得逞，並扣得上開鋼製拔釘器1 支及
    已取出之高壓變壓器內銅條2 組【價值新臺幣（下同）1 萬
    元，業經丙○○領回】；(三)94年9 月22日上午11時30分許，
    丁○○至高雄市○鎮區○○路18號之「雷科股份有限公司」
    廠房，乘四下無人之際，踰越該處之圍牆進入廠房內，搬動
    放於地上已遭不詳之人以不詳工具剪斷之電線1 批著手竊盜
    ，為據報前來之員警當場發現致未得逞，並扣得上開電線1
    批（價值300 元，業經上開公司之總務乙○○領回）。
二、案經高雄市政府警察局前鎮分局、高雄縣政府警察局鳳山分
    局報告臺灣高雄地方法院檢察署檢察官偵查起訴及移送併案
    審理。
    理  由
一、本件被告丁○○（下稱被告）所犯係死刑、無期徒刑、最輕
    本刑為3年以上有期徒刑以外之罪，其就被訴事實為有罪之
    陳述，經本院告知簡式審判程序之旨，並聽取公訴人及被告
    之意見後，裁定進行簡式審判程序，合先敘明。
二、上揭犯罪事實業據被告於警詢、偵查、原審及本院審理時均
    坦承不諱（見前鎮分局警卷【以下簡稱警(一)卷】第9 頁、94
    年偵字第19987 號卷【以下簡稱檢(一)卷】第6 頁、94年偵字
    第21817 號卷【以下簡稱檢(二)卷】第5 、26頁、94年偵緝字
    第1661號卷【以下簡稱檢(四)卷】第42頁、94年偵字第25270
    號卷【以下簡稱檢(五)卷】第19頁、原審卷第34頁、本院卷第
    28、39、43頁），核與同案被告劉三泰於警詢中之陳述相符
    （見警(一)卷第6 頁），並經被害人丙○○、甲○○（鳳山市
    公所公園管理所水電技術員）於警詢、偵查中、被害人乙○
    ○於警詢中指訴綦詳（見警(一)卷第11至12頁、鳳山分局警卷
    【以下簡稱警(二)卷】第3 至4 頁、檢(一)卷第35頁、檢(二)卷第
    8 頁、94年偵字第12906 號卷【以下簡稱檢(三)卷】第8 頁）
    ，復經證人李明義即高雄市政府警察局前鎮分局查獲員警於
    偵查中、證人吳清政於警偵訊中證述明確（見檢(一)卷第36頁
    、警(二)卷第5 、6 頁、檢(三)卷第9 頁），並有扣案之鋼製拔
    釘器1 支在卷為憑，及贓物認領保管單2 紙（見警(一)卷第39
    頁、檢(二)卷第12頁）、查獲現場照片10張（見警(一)卷第40至
    42頁、檢(二)卷第13至14頁、警(二)卷第12頁）、高雄縣鳳山市
    公所購置財物請示單（見警(二)卷第13頁）附卷可查。綜上所
    述，被告之自白與事實相符，自得作為本案之證據。本案事
    證明確，被告犯行均堪以認定。
三、按竊盜電線者，依刑法之規定從重處斷，電業法第105 條定
    有明文；又所謂兇器，其種類並無限制，凡客觀上足對人之
    生命、身體、安全構成威脅，具危險性之物品均屬之，且祇
    須行竊時攜帶之為已足，不以初有行兇之意圖為要件；查被
    告竊盜時所持之鋼製拔釘器、老虎鉗均質地尖硬，外型尖銳
    ，若持以行兇，客觀上足以對人之生命、身體、安全構成危
    險性，自屬兇器無訛。是核被告事實(一)所為，係犯刑法第
    321 條第1 項第3 款攜帶兇器竊盜罪；事實(二)部分，係犯同
    法第321 條第2 項、第1 項第3 款攜帶兇器竊盜未遂罪；事
    實(三)部分，係犯同法第321 條第2 項、第1 項第2 款之踰越
    牆垣竊盜未遂罪。檢察官移送併辦意旨雖認事實(三)部分，係
    犯刑法第321 條第2 項、第1 項第3 款之攜帶兇器竊盜未遂
    罪嫌，惟已經原審公訴人於原審調查、審理時，當庭以言詞
    變更法條為刑法第321 條第2 項、第1 項第2 款（見原審卷
    第34 、46 頁），附此敘明。被告丁○○與劉三泰間，就前
    揭事實(二)所示之竊盜犯行，有犯意聯絡、行為分擔，為共同
    正犯。被告丁○○先後3 次竊盜犯行，時間緊接，所犯又係
    構成要件相同之罪名，顯係基於概括犯意反覆為之，為連續
    犯，應依刑法第56條之規定，從竊盜行為已完成之情節較重
    之事實(一)論以一攜帶兇器竊盜罪，並加重其刑。事實(一)(三)之
    犯行，雖未據檢察官提起公訴，惟此部分與檢察官起訴經本
    院判決有罪部分有連續犯之裁判上一罪關係，本院自得併予
    審理。又被告前於90年間因竊盜案，經原審判處有期徒刑10
    月、6 月確定，2 罪接續執行後，於92年3 月21日縮刑期滿
    執行完畢，有臺灣高等法院被告前案紀錄表可稽（見本院卷
    第14 頁 反面、15頁），其受有期徒刑之執行完畢，5 年以
    內再犯有期徒刑以上之罪，為累犯，應依刑法第47條規定加
    重其刑，並依法遞加重之。
四、原審據以論處被告竊盜罪刑，固非無見；惟查：(一)上開事實
    (一)之犯行，原審未及審酌，自有未洽。(二)被告竊取之物為電
    業法第105 條所規範之電線，自應依該條規定從重論處，原
    審漏未適用上開電業法之規定，自有未合。檢察官以尚有其
    他竊盜犯行原審未及審酌為由，提起上訴為有理由，且原判
    決尚有上開可議之處，自應由本院將原判決撤銷改判。審酌
    被告不思以己力獲取所需，卻任意竊取他人財物，甚且竊取
    公園內之電源電纜線，影響使用公園之人之安全性及方便性
    ，影響程度非謂不高，且前有多次竊盜前科，竟不思力圖改
    過自新，復連續3 次為警查獲堪認其毫無悔意，惟念其犯後
    坦承犯行，態度並非不良，且被害人所受之損害尚屬輕微等
    一切情狀，量處如主文第2 項所示之刑，以資懲儆。又事實
    (一)之老虎鉗雖係被告持以行竊之工具，然被告供稱係向朋友
    所借等語（見檢(四)卷第42頁、檢(五)卷第19頁），事實(二)時地
    扣得之鋼製拔釘器1 個，係現場之物，並非被告丁○○與劉
    三泰2 人所有，此業據其2 人於警偵訊時供述綦詳（見警(一)
    卷第6 、9 頁、檢(一)卷第5 、6 頁），至於事實(三)時地扣得
    之鯉魚剪、老虎鉗各1 支，被告於警詢、原審審理時均供稱
    ：沒有使用上開工具竊取財物，鯉魚剪、老虎鉗是本來就放
    在廠房地上等語（見檢(二)卷第5 、26頁、原審卷第34頁），
    因上開工具，或非被告所有，或非供犯罪所用之物，爰均不
    另為沒收之諭知。
五、被告前雖於93年間，因竊盜案，經原審於94年4 月20日以94
    年度易字第132 號判處有期徒刑9 月，於94年6 月28日確定
    （於94年10月2 日入監服刑），此有臺灣高等法院被告前案
    紀錄表可稽（見本院卷第16頁），惟查該案之犯罪時間為93
    年3 月4 日，此有該案判決書附卷可稽，距離本案事實(三)之
    犯罪時間將近1 年，這期間被告亦無另犯他案，堪認本案與
    前開判決有罪確定部分，無連續犯之裁判上一罪關係，本院
    自得另行審理，附此敘明。
據上論斷，應依刑事訴訟法第369條第1項前段、第364條、第273
條之1 第1 項、第299 條第1 項前段，電業法第105 條、刑法第
28條、第56條、第321 條第1 項第3 款、第47條，判決如主文。
本案經檢察官林應華到庭執行職務。
中    華    民    國    95    年    2     月    27    日
                  刑事第八庭    審判長法  官  李炫德
                                      法  官  蔡國卿
                                      法  官  李淑惠
以上正本證明與原本無異。
本判決不得上訴。
中    華    民    國    95    年    2     月    27    日
                                      書記官  盧雅婷
附錄本件判決論罪科刑法條：
中華民國刑法第321條
犯竊盜罪而有左列情形之一者，處 6 月以上、 5 年以下有期徒
刑：
一  於夜間侵入住宅或有人居住之建築物、船艦或隱匿其內而犯
    之者。
二  毀越門扇、牆垣或其他安全設備而犯之者。
三  攜帶兇器而犯之者。
四  結夥三人以上而犯之者。
五  乘火災、水災或其他災害之際而犯之者。
六  在車站或埠頭而犯之者。
前項之未遂犯罰之。


司法院資訊處製作；財團法人民間司法改革基金會備份。
